臺灣臺中地方法院刑事判決
110年度簡上字第254號
上  訴  人  
即  被  告  楊忠信

                    籍設臺中市西屯區市○○○路000號（臺中○○○○○○○○○）

上列上訴人即被告因妨害名譽案件，不服本院中華民國110 年4
月16日110年度中簡字第856號第一審刑事簡易判決（聲請簡易判
決處刑案號：109年度偵緝字第1411號），提起上訴，本院管轄
之第二審合議庭判決如下：
    主    文
上訴駁回。
    犯罪事實及理由
一、本案經本院審理結果，除補充「上訴人即被告楊忠信（下稱
    被告）於本院審理時之自白」為證據，暨補充後述之理由外
    ，認第一審刑事簡易判決其餘認事用法均無不當，應予維持
    ，並引用本院第一審刑事簡易判決（含聲請簡易判決處刑書
    ）記載之犯罪事實、證據及理由（如附件）。    
二、訊據被告固坦承於上開時、地對告訴人蔡仲謨說上開言論之
    事實，惟矢口否認有何公然侮辱之犯行，辯稱：因為伊被欺
    負才會說出來等語（本院110年度簡上字第254號卷第111頁
    ）；並具狀辯稱：告訴人將腳踏車騎在運動場上，伊向告訴
    人說居仁國中校長公告腳踏車不能騎在運動場跑道，告訴人
    就罵伊「垃圾、我腳踏車騎在運動場跑道20幾年沒人敢說錯
    」，伊要在跑步區運動，告訴人向伊及伊太太說「跑步區伊
    已佔領20幾年沒人敢說錯，若要來跑步區運動要交出生死狀
    再說」，所以伊才罵告訴人「垃圾、社會的垃圾、流氓、長
    期在做流氓」；告訴人沒有教師證書就教授學員太極拳，錯
    誤教導，且教80幾歲老人單腳打太極拳容易受傷，若受傷需
    健保買單，且告訴人要向學員收多少學費就收多少，臺中市
    政府無法監督，所以伊才罵告訴人「王祿仔、騙吃騙喝的、
    不要臉」等語（本院110年度簡上字第254號卷第11至19、11
    3頁）。經查，卷附手機錄影光碟所示影音中，均未見被告
    所稱告訴人於運動場跑道騎腳踏車或予以佔領等情事，亦無
    被告所指告訴人對其為上開言論之內容，且無告訴人如何錯
    誤教導他人打太極拳之畫面，被告復未提出任何證據資料以
    實其說，難認被告有相當理由確信其上開言語係基於事實所
    為善意之適當評論，是被告上開辯詞尚非可採。
三、本案經本院合議庭審理結果，認第一審判決以被告所為係犯
    刑法第309條第1項之公然侮辱罪，其所犯2次公然侮辱犯行
    應數罪併罰，並審酌其因與告訴人爭執而公然以粗鄙言論辱
    罵告訴人，貶抑告訴人之名譽及人格，且其犯後始終否認犯
    行亦未向告訴人致歉，以及被告之犯罪動機與目的、辱罵之
    言論內容、前科素行、智識程度、經濟與家庭生活狀況等一
    切情狀，又斟酌被告所犯2罪態樣、侵害之法益、各次犯行
    之時地，依刑事訴訟法第449 條第1 項前段、第3 項、第45
    4 條第2 項，刑法第309 條第1 項、第42條第3 項前段、第
    51條第7款，刑法施行法第1 條之1 第1 項，判處被告2罪之
    罰金各新臺幣（下同）5000元，如易服勞役，均以1,000元
    折算1日；應執行罰金8000元，併諭知以1000元折算1 日為
    其易服勞役之折算標準，其認事、用法均無不當，量刑亦認
    妥適，應予維持，並引用第一審刑事簡易判決書記載之事實
    及理由（詳附件），被告上訴意旨否認犯罪，為無理由，應
    予駁回。
據上論斷，應依刑事訴訟法第455 條之1 第1 項、第3 項、第36
8 條、第373 條，判決如主文。　　
本案經檢察官王亮欽聲請簡易判決處刑，檢察官張溢金、陳怡廷
到庭執行職務。 
中　　華　　民　　國　　111 　年　　4 　　月　　28　　日
                  刑事第二十庭  審判長法  官  游秀雯
                                      法  官  江宗祐
                                      法  官  林秉賢
以上正本證明與原本無異。
本件不得上訴。
　　　　　　　　　　　　　　　　　　　書記官　詹東益
中　　華　　民　　國　　111 　年　　4 　　月　　28　　日
附錄本案論罪科刑法條全文
中華民國刑法第309條
公然侮辱人者，處拘役或9千元以下罰金。
以強暴犯前項之罪者，處1年以下有期徒刑、拘役或1萬5千元以
下罰金。
【附件】：臺灣臺中地方法院刑事簡易判決（110年度中簡字第8
56號）